【裁判字號】    98,訴,1587
【裁判日期】    981201
【裁判案由】    清償借款
【裁判全文】
臺灣高雄地方法院民事判決              98年度訴字第1587號
原      告  國泰世華商業銀行股份有限公司
法定代理人  乙○○
訴訟代理人  甲○○
被      告  丙○○
訴訟代理人  林敏澤律師
            林君律師
上列當事人間請求清償借款事件，經本院於民國98年11月17日言
詞辯論終結，判決如下：
    主      文
被告應給付原告新臺幣參佰零玖萬貳仟零參元及自民國九十年四
月七日起至清償日止按週年利率百分之九點五計算之利息，並自
民國九十年四月七日起至清償日止按上開利率百分之二十計算之
違約金。
訴訟費用由被告負擔。
    事實及理由
一、原告起訴主張訴外人丁○○於民國85年4 月12日邀同被告為
    連帶保證人而向伊借款新臺幣（下同）531 萬元，該項借款
    期間自85年4 月12日至92年4 月12日止，於85年4 月12日起
    分240 期按月攤還本息，約定利息為按原告公告之基本放款
    利率加碼年率1.075%機動計算，另定借用人不依期攤還者即
    喪失期限利益而視為全部到期，且其遲延履行之本金或利息
    ，除仍按上開利率計息外，其逾期在6 個月以內者，按上開
    利率10% 、逾期超過6 個月以上者，另依約定利率20% 加計
    違約金（下稱系爭消費借貸契約）。詎丁○○就上開借款自
    88 年10 月12日起即未按期給付，按約即視為全部到期，嗣
    經對借款人所提供之扺押物聲請強制執行拍賣物後，僅獲分
    配部分款項，其計尚欠如主文第1 項所示之金額及其利息、
    違約金未償，而被告為該借款之連帶保證人，其對之基於上
    開契約所負之一切債務依約自均負連帶清償責任，為此乃依
    消費借貸及連帶保證之法律關係提起本訴，請求判令被告應
    給付如主文第1 項所示之金額及其利息、違約金。
二、被告則以：伊確為系爭消費借貸契約之連帶保證人，但伊目
    前家中經濟負擔沈重，希望能與原告和解等語資為抗辯，並
    聲明原告之訴駁回。
三、按借用人應於約定期限內，返還與借用物種類、品質、數量
    相同之物，而遲延之債務，以支付金錢為標的者，債權人得
    請求依法定利率計算之遲延利息，但約定利率較高，仍從其
    約定利率，另當事人得約定債務人不履行債務時，應支付違
    約金，民法第478 條前段、第233 條第1 項、第250 條第1
    項分別定有明文，另保證債務之所謂連帶，係指保證人與主
    債務人負同一債務，對於債權人各負全部給付之責任，此就
    民法第272 條第1 項規定連帶債務之文義參照觀之亦明。原
    告主張丁○○於上開期日邀同被告為連帶保證人而向其借取
    前開金額，嗣丁○○因遲未繳付本息而視為全部到期，經對
    扺押物聲請強制執行拍賣抵充後，其計欠有如主文第1 項所
    示之金額及其利息、違約金之事實，業據其提出與所述相符
    之借據、授信約定書、強制執行金額計算書分配表等件為證
    ，被告就此亦無爭執，應認原告之主張為真實，又被告雖主
    張欲與原告和解，惟迄至言詞辯論終結時，兩造並未達成和
    解。從而原告依消費借貸、連帶保證之法律關係據以提起本
    訴，請求判令被告應給付如主文第1 項所示之金額及其利息
    、違約金，依法即無不合，自應予以准許。
五、據上論結，原告之訴為有理由，依民事訴訟法第78條，判決
    如主文。
中    華    民    國    98    年    12    月    1     日
                  民事第四庭法  官  楊淑儀
正本係照原本作成。
如不服本判決，應於送達後20日內，向本院提出上訴狀並表明上
訴理由，如於本判決宣示後送達前提起上訴者，應於判決送達後
10日內補提上訴理由書（須附繕本）。
中    華    民    國    98    年    12    月    1     日
                            書記官  王資惠


司法院資訊處製作；財團法人民間司法改革基金會備份。
